【裁判字號】    97,訴,1385
【裁判日期】    970619
【裁判案由】    違反毒品危害防制條例
【裁判全文】
臺灣彰化地方法院刑事判決              97年度訴字第1385號
公  訴  人  臺灣彰化地方法院檢察署檢察官
被      告  甲○○
上列被告因違反毒品危害防制條例案件，經檢察官提起公訴（97
年度毒偵字第1291、1379、1425號），於本院準備程序中，被告
就被訴事實為有罪之陳述，經裁定改行簡式審判程序，本院判決
如下：
    主  文
甲○○施用第一級毒品，累犯，處有期徒刑玖月。又施用第一級
毒品，累犯，處有期徒刑玖月。又施用第一級毒品，累犯，處有
期徒刑玖月。應執行有期徒刑壹年陸月。
    犯罪事實
一、甲○○前於民國89年間，因施用毒品案件，經本院裁定送觀
    察、勒戒後，認有繼續施用毒品之傾向，經本院裁定令入戒
    治處所施以強制戒治，嗣經本院裁定停止戒治，所餘戒治期
    間付保護管束，於90年1 月5 日停止戒治出所，惟其於保護
    管束期間再因施用毒品案件，違反保護管束應遵守事項情節
    重大，復經本院裁定撤銷停止戒治，續令入戒治處所施以強
    制戒治，業於91年1 月13日執行完畢釋放。其於前揭強制戒
    治執行完畢釋放後5 年內之94年間，又因施用毒品案件，分
    別經本院以95年度斗簡字第137 號判決判處有期徒刑6 月確
    定（第1 案）；及經臺灣高等法院臺中分院以95年度上訴字
    第572 號判決判處有期徒刑1 年2 月確定（第2 案）。其另
    因竊盜案件，經本院以94年度斗簡字第598 號判決判處有期
    徒刑4 月確定（第3 案）。上開第1 、2 、3 案嗣經臺灣高
    等法院臺中分院以96年度聲減字第793 號裁定各減刑為有期
    徒刑3 月、7 月、2 月，定應執行刑為有期徒刑10月又15日
    確定，甫於96年10月12日縮刑期滿執行完畢。詎仍不思戒除
    毒癮惡習，復基於施用第一級毒品海洛因之犯意，為下列行
    為：（一）於97年1 月24日下午3 時許，在其位於彰化縣社
    頭鄉○○村○○街5 號住處，以將第一級毒品海洛因粉末置
    入注射針筒內加水後，再以針筒注射手臂血管之方式，施用
    第一級毒品海洛因1 次。嗣因其為毒品列管人口，於97年1
    月26日至警局採尿送驗，結果呈嗎啡陽性反應。（二）於97
    年2 月1 日上午10時許，在彰化縣社頭鄉鴻門巷旁之產業道
    路上，以上開相同方式，施用第一級毒品海洛因1 次。嗣為
    警於97年2 月2 日中午12時10分許，在上開彰化縣社頭鄉鴻
    門巷附近執行盤查查獲，且經採集其尿液送驗，結果呈嗎啡
    陽性反應。（三）於97年2 月15日上午10時許，在彰化縣社
    頭鄉鴻門巷旁之產業道路上，同以上開方式，施用第一級毒
    品海洛因1 次。嗣為警於97年2 月16日上午11時許，在彰化
    縣社頭鄉○○村○○路979 之1 號「福竹社區活動中心」後
    方廁所查獲，且經採集其尿液送驗，結果呈嗎啡陽性反應，
    始查悉上情。
二、案經彰化縣警察局田中分局報請臺灣彰化地方法院檢察署檢
    察官偵查起訴。
    理  由
一、按除被告所犯為死刑、無期徒刑、最輕本刑為3 年以上有期
    徒刑之罪或高等法院管轄第1 審案件者外，於前條第1 項程
    序進行中，被告先就被訴事實為有罪之陳述時，審判長得告
    知被告簡式審判程序之旨，並聽取當事人、代理人、辯護人
    及輔佐人之意見後，裁定進行簡式審判程序；除簡式審判程
    序及簡易程序案件外，第1 審應行合議審判，刑事訴訟法第
    273 條之1 第1 項、第284 條之1 分別定有明文。本件被告
    甲○○所涉係死刑、無期徒刑、最輕本刑為3 年以上有期徒
    刑之罪或高等法院管轄第1 審案件以外之罪，並於本院行準
    備程序時就被訴事實為有罪之陳述，本院合議庭依前揭規定
    ，經評議結果，裁定改由受命法官獨任行簡式審判程序。
二、上開犯罪事實，業據被告甲○○於本院審理時坦承不諱，又
    被告分別經警採集其尿液送驗結果，確均呈嗎啡陽性反應，
    此有彰化縣警察局田中分局應受尿液採驗人尿液檢體採集送
    驗紀錄表3 紙及詮昕科技股份有限公司分別於97年2 月18日
    、97年2 月29日、97年3 月6 日出具之濫用藥物尿液檢驗報
    告各1 紙附卷可稽，足徵被告之自白確與事實相符，堪以採
    信。本件事證明確，被告上開犯行均堪認定，應依法論科。
三、按修正毒品危害防制條例就施用毒品者，僅於「初犯」及「
    5 年後再犯」二種情形，有其追訴條件之限制，即須於初犯
    經觀察、勒戒或強制戒治釋放後，5 年內均無施用毒品之行
    為，始能認其前所實施之觀察、勒戒或強制戒治已足遮斷毒
    癮，而得於5 年後再犯時，再予適用初犯之規定，重行觀察
    、勒戒等程序；倘5 年內已經再犯，被依法追訴處罰，縱其
    第3次（或第3次以上）施用毒品之時間在初犯釋放5 年以後
    ，與「5年後再犯」之情形有別，且因已於「5年內再犯」，
    顯見其再犯率甚高，原實施觀察、勒戒或強制戒治，已無法
    收其實效，而無5年戒斷期之存在，自無再經觀察、勒戒及強
    制戒治之必要，應由檢察官逕行起訴，此有最高法院95年度
    臺非字第59、65號判決及同年度第7 次刑事庭會議決定足供
    參照。查本件被告甲○○前因施用毒品案件，經本院裁定送
    觀察、勒戒後，認有繼續施用毒品之傾向，經本院裁定令入
    戒治處所施以強制戒治，嗣經本院裁定停止戒治，所餘戒治
    期間付保護管束，於90年1 月5 日停止戒治出所，惟其於保
    護管束期間再因施用毒品案件，違反保護管束應遵守事項情
    節重大，復經本院裁定撤銷停止戒治，續令入戒治處所施以
    強制戒治，業於91年1 月13日執行完畢釋放。其復於前揭強
    制戒治執行完畢釋放後5 年內之94年間，因施用毒品案件，
    分別經本院以95年度斗簡字第137 號判決判處有期徒刑6 月
    確定及經臺灣高等法院臺中分院以95年度上訴字第572 號判
    決判處有期徒刑1 年2 月確定。上開2 案嗣經臺灣高等法院
    臺中分院以96年度聲減字第793 號裁定各減刑為有期徒刑3
    月、7 月，甫於96年10月12日縮刑期滿執行完畢等情，有臺
    灣彰化地方法院檢察署刑案資料查註紀錄表及臺灣高等法院
    被告前案紀錄表各1 份在卷可考，則其再犯本件施用第一級
    毒品犯行，按諸前揭說明，即與5 年後再犯之情形有別，自
    應逕行追訴。
四、核被告甲○○所為，均係犯毒品危害防制條例第10條第1 項
    之施用第一級毒品罪。被告持有第一級毒品進而施用，其持
    有第一級毒品之低度行為，應各為其施用第一級毒品之高度
    行為吸收，不另論罪。被告所犯3 次施用第一級毒品海洛因
    犯行，犯意各別，應予分論併罰。末查被告前於94年間，因
    施用毒品案件，分別經本院以95年度斗簡字第137 號判決判
    處有期徒刑6 月確定（第1 案）；及經臺灣高等法院臺中分
    院以95年度上訴字第572 號判決判處有期徒刑1 年2 月確定
    （第2 案）。其另因竊盜案件，經本院以94年度斗簡字第59
    8 號判決判處有期徒刑4 月確定（第3 案）。上開第1 、2
    、3 案嗣經臺灣高等法院臺中分院以96年度聲減字第793 號
    裁定各減刑為有期徒刑3 月、7 月、2 月，定應執行刑為有
    期徒刑10月又15日確定，甫於96年10月12日縮刑期滿執行完
    畢等情，有臺灣高等法院被告前案紀錄表、臺灣彰化地方法
    院檢察署刑案資料查註紀錄表各1 份在卷可憑，其於有期徒
    刑執行完畢後，5 年內故意再犯本件有期徒刑以上之罪，均
    為累犯，應各依刑法第47條第1 項之規定加重其刑。爰審酌
    被告有多次施用毒品之前科，及其施用毒品之動機、目的、
    方法、不知珍惜身體、施用毒品所生危害，觀察勒戒及強制
    戒治之次數，暨犯後坦承犯行之態度等一切情狀，分別量處
    如主文所示之刑，並定其應執行刑，以示懲儆。另扣案之注
    射針筒2 支及生理食鹽水注射液1 瓶，被告堅詞否認與其本
    案施用第一級毒品犯行有涉，本院復參諸上開注射針筒及注
    射液均尚未開封，且查無其他證據可資認定係被告供本案犯
    罪使用之物，爰不併予宣告沒收。
據上論斷，應依刑事訴訟法第273 條之1 第1 項、第299 條第1
項前段，毒品危害防制條例第10條第1 項，刑法第11條前段、第
47條第1 項、第51條第5 款，判決如主文。
本案經檢察官黃淑媛到庭執行職務。
中    華    民    國    97    年    6     月     19    日
                  刑事第一庭          法  官   郭麗萍
以上正本證明與原本無異。
如不服本判決，應於判決送達後10日內，向本院提出上訴書狀，
上訴書狀應「敘述具體上訴理由」，並按他造當事人之人數附繕
本。「切勿逕送上級法院」。
中    華    民    國    97    年    6     月     19    日
                                      書記官   張子涵
附錄本案論罪科刑法條全文：
毒品危害防制條例第10條
施用第一級毒品者，處 6 月以上 5 年以下有期徒刑。
施用第二級毒品者，處 3 年以下有期徒刑。


司法院資訊處製作；財團法人民間司法改革基金會備份。
